【裁判字號】    96,審訴,1680
【裁判日期】    970130
【裁判案由】    毒品危害防制條例
【裁判全文】
臺灣桃園地方法院刑事判決            96年度審訴字第1680號
公  訴  人  臺灣桃園地方法院檢察署檢察官
被      告  甲○○
指定辯護人  本院公設辯護人  陳瑞明
上列被告因違反毒品危害防制條例案件，經檢察官提起公訴（96
年度毒偵字第3993號），嗣被告於準備程序進行中為有罪之陳述
，經本院合議庭裁定由受命法官獨任進行簡式審判程序後，聲請
改依協商程序而為判決，本院判決如下：
    主  文
甲○○施用第一級毒品，累犯，處有期徒刑柒月，扣案之海洛因
壹包連同包裝袋壹只（毛重零點捌公克，因鑑驗使用零點零貳公
克）沒收銷燬之；又施用第二級毒品，累犯，處有期徒刑伍月，
扣案之甲基安非他命壹包連同包裝袋壹只（毛重壹點壹公克，因
鑑驗使用零點零壹貳公克）沒收銷燬之。應執行有期徒刑拾月，
扣案之海洛因壹包連同包裝袋壹只（毛重零點捌公克，因鑑驗使
用零點零貳公克）、甲基安非他命壹包連同包裝袋壹只（毛重壹
點壹公克，因鑑驗使用零點零壹貳公克）均沒收銷燬之。
    事實及理由
一、本件被告所犯係死刑、無期徒刑或最輕本刑為三年以上有期
    徒刑以外之罪，其於準備程序中就被訴事實為有罪之陳述，
    經本院告知簡式審判程序之旨，並聽取公訴人、被告及辯護
    人之意見後，爰依刑事訴訟法第273 條之1 第1 項規定合議
    裁定由受命法官獨任進行簡式審判程序。
二、被告甲○○前有賭博、毒品危害防制條例、竊盜、贓物等前
    科，其中於民國86年間，因竊盜案件，經本院以87年度易字
    第675 號判決判處有期徒刑2 年確定，又於87年間，因贓物
    案件，經本院以87年度易字第2581號判決判處有期徒刑7 月
    確定，再於88年間，因竊盜案件，經本院以88年度易字第15
    56號判決判處有期徒刑1 年4 月確定，於88年3 月23日起入
    監接續執行，迄於90年3 月23日縮短刑期假釋出監，嗣因於
    保護管束期間違反保護管束事項情節重大，遭撤銷假釋，尚
    餘殘刑1 年2 月又18日。另於90年間，因贓物案件，經本院
    以91年度易字第73號判決判處有期徒刑5 月確定，復於91年
    間，因竊盜案件，經本院以91年度易字第2227號判決判處有
    期徒刑4 月確定，上述2 罪並與前述殘刑接續執行，於93年
    11月15日縮刑期滿執行完畢（構成累犯）。
三、另被告曾於87年間，因施用毒品案件，經本院以87年度毒聲
    字第2436號裁定送觀察、勒戒後，認無繼續施用毒品之傾向
    ，於87年11月21日釋放出所，並經臺灣桃園地方法院檢察署
    檢察官於87年11月20日以87年度偵字第16071 號為不起訴處
    分確定。又於94年間，因施用毒品案件，經本院以94年度毒
    聲字第910 號裁定送觀察、勒戒後，認有繼續施用之毒品傾
    向，再經本院以94年度毒聲字第1828號裁定令入戒治處所施
    以強制戒治，於95年8 月15日因戒治成效合格執行完畢釋放
    ，並經臺灣桃園地方法院檢察署檢察官於同日以95年度戒毒
    偵字第266 號為不起訴處分確定。詎仍未戒除毒癮，明知海
    洛因、安非他命為毒品危害防制條例第2 條第2 項第1 款、
    第2 款所規定之第一級毒品、第二級毒品，不得施用、持有
    ，竟基於施用第一級毒品海洛因之犯意，於96年7 月20日某
    時，在台北縣三峽鎮某處，施用第一級毒品海洛因1 次；另
    基於施用第二級毒品安非他命之犯意，於96年7 月22日上午
    6 時許，在桃園縣八德市○○路○ 段428 巷4 之1 號2樓 住
    處，以吸食器吸取煙霧方式施用第二級毒品安非他命1 次。
    嗣於96年7 月22日11時35分許，在台北縣三峽鎮○○路○ 段
    26號前為警查獲，並扣得其所有之海洛因1 包連同包裝袋1
    只（毛重0.8 公克，因鑑驗使用0.02公克）、甲基安非他命
    1 包連同包裝袋1 只（毛重1.1 公克，因鑑驗使用0.012 公
    克）及與本案無關之六角扳手1 支。案經台北縣政府警察局
    三峽分局報告臺灣桃園地方法院檢察署檢察官偵查起訴。
四、證據名稱：
    (一)被告於偵訊及本院準備程序中之自白。
    (二)臺灣檢驗科技股份有限公司濫用藥物尿液檢驗報告暨台北
      縣政府警察局三峽分局查獲毒品危害防制條例按姓名對照
      表北縣警峽刑字第0960020920號、台北縣政府警察局三峽
      分局搜索扣押筆錄、扣押物品目錄表各1 紙、台灣檢驗科
      技股份有限公司濫用藥物檢驗報告2 紙附卷可稽。
    (三)扣案之海洛因1 包連同包裝袋1 只（毛重0.8 公克，因鑑
      驗使用0.02公克）、甲基安非他命1 包連同包裝袋1 只（
      毛重1.1 公克，因鑑驗使用0.012 公克）可資佐證。
五、本件經檢察官與被告於審判外達成協商之合意且被告已認罪
    ，其合意內容為：就其施用第一級毒品部分，被告願受科刑
    範圍為有期徒刑7 月，就其施用第二級毒品部分，被告願受
    科刑範圍為有期徒刑5 月，應執行有期徒刑10月。經查，上
    開協商合意並無刑事訴訟法第455 條之4 第1 項所列情形之
    一，檢察官聲請改依協商程序而為判決，本院爰不經言詞辯
    論，於協商合意範圍內為協商判決，合予敘明。
六、扣案之海洛因1 包連同包裝袋1 只（毛重0.8 公克，因鑑驗
    使用0.02公克）、甲基安非他命1 包連同包裝袋1 只（毛重
    1.1 公克，因鑑驗使用0.012 公克），經送台灣檢驗科技股
    份有限公司鑑定結果，確分別含海洛因、甲基安非他命成分
    ，有台灣檢驗科技股份有限公司濫用藥物檢驗報告2 紙在卷
    可稽，均應依毒品危害防制條例第18條第1 項前段規定，沒
    收銷燬之；包裹第一級毒品海洛因之包裝袋1 只及包裹第二
    級毒品甲基安非他命之包裝袋1 只，各與前開海洛因、甲基
    安非他命毒品無從完全剝離，均併依毒品危害防制條例第18
    條第1 項前段規定，沒收銷燬之。至扣案之六角扳手1 支與
    本案無關，本院不予宣告沒收。
七、應適用之法條：刑事訴訟法第273 條之1 第1 項、第455 條
    之4 第2 項、第455 條之8 ，毒品危害防制條例第10條第1
    項、第2 項、第18條第1 項前段，刑法第11條前段、第47條
    第1 項、第51條第5 款。
八、本判決除有刑事訴訟法第455條之4第1項第1款、第2款、第4
    款、第6 款、第7 款所定情形之一，或違反同條第2 項規定
    者外，不得上訴。
九、如不服本件判決，得自收受判決送達之日起10日內，向本院
    提出上訴書狀，上訴於第二審法院。
本案經檢察官蔡宜均到庭執行職務。
中    華    民    國    97    年    1     月    30    日
                  刑事庭  法  官  徐  培  元
以上正本證明與原本無異。
                          書記官  楊  美  慧
中    華    民    國    97    年    1     月    30    日
附錄本件論罪科刑法條：
毒品危害防制條例第10條
施用第一級毒品者，處六月以上五年以下有期徒刑。
施用第二級毒品者，處三年以下有期徒刑。


司法院資訊處製作；財團法人民間司法改革基金會備份。
